{
  "timestamp": "20250512_155453",
  "agent_type": "grammar_Possessive Structure",
  "iteration": null,
  "prompt": "# 역할\n당신은 **언어학 올림피아드 Possessive Structure Agent**입니다.  \n제공된 예문만을 근거로 형태·통사 규칙을 귀납적으로 도출하고, 모든 예문을 예외 없이 설명해야 합니다.\n\n# 입력\n## 1. 언어 정보\n- 소스 언어: Yonggom\n- 타겟 언어: English\n- 메타 정보: \n\n## 2. 학습 데이터\nMeneni karuwa anona wedmaan. -> I came and saw the man and the dog.\nWingkeewa yeediriin. -> You.SG sing and I get up.\nAmbib wedmoona awon baan. -> He saw the house and I took the pig.\nYeederenu om banuun. -> She will get up and will take the bread.\nWenenub wingkanuub. -> We will go away and will sing.\nOma oka aniib. -> They eat the bread and drink the water.\nAnon ye weng wengambaranuuwa awon ye weng wengambaraneen. -> We will hear the dog and he will hear the pig.\nOk anaana oon wedmeen. -> I drank the water and she saw the fish.\nYeederenib miniib. -> They get up and come.\nWingkenu wunuun. -> She sings and goes away.\nOm bene aneen. -> He takes the bread and eats it.\n\n## 3. 테스트 데이터\ntranslate \"Om benu aneen\" into English.\ntranslate \"Munuuna wunuub.\" into English.\ntranslate \"Wingkiiwa wengamburuun.\" into English.\ntranslate \"Anon ye weng wengamberenib yeedaraniib.\" into English.\ntranslate \"Oon wedmaniina karub wedmaneeb.\" into English.\ntranslate \"Ok wedmeena aniin.\" into English.\ntranslate \"We will go away and they will come.\" into Yonggom.\ntranslate \"I take the pig and he takes the fish.\" into Yonggom.\ntranslate \"He saw the water and the house and heard the dog.\" into Yonggom.\ntranslate \"You.SG eat the bread and sing.\" into Yonggom.\n\n\n# 필요한 추론 과정\n1. **예문 분석 & 최소 대립쌍 추출**  \n   - 예문을 형태소 단위로 분해하고 gloss를 달아 대응을 명확히 하십시오.  \n   - 가능한 모든 최소 대립쌍(minimal pair)을 찾아 차이를 유발하는 형태소를 식별하십시오.\n\n2. **규칙 도출**  \n   - 성(Gender)·수(Number)·격(Case)·소유 등 관련 범주별 규칙을 \"조건 → 실현형\" 형식으로 제시하십시오.  \n   - 규칙이 모든 예문에 적용되도록 조건을 세분화하고, 예외 조항을 두지 마십시오.\n   - 규칙은 임의적이면 안 되고, 언어유형론적으로 가능해야 합니다.\n\n3. **패러다임 완성**  \n   - 성 × 수 × 격(또는 자료에 드러나는 모든 문법범주)의 패러다임을 명확한 '표'로 정리하십시오.  \n   - 자료 부족으로 확정할 수 없는 조합은 '—'로 표기하고 간단히 주석을 달아 두십시오.\n   - **절대로 명확한 이유 없이 실현형이 여러 개 나오면 안 됩니다. 반드시 그런 형태로 도출되는 이유를 명료하게 정리해야 합니다.**\n\n4. **전체 검증**  \n   - 각 예문이 (2)의 규칙으로 분석·생성되는 과정을 요약 표로 보여 규칙의 완전성을 입증하십시오.\n\n# 결과물 형식\n1. **규칙 목록** R1. … R2. … (각 규칙마다 짧은 예시 포함) \n2. **패러다임 표** (마크다운) | Person/Number/Gender | 절대격 | 대격 | 소유격 | … | |----------------------|--------|------|--------|---| | 1 단 남 | … | … | … | … | \n3. **예문 검증 표** | # | 원문 | 형태소·gloss | 규칙 적용 요약 | 번역 | \n4. **미해결 항목(있을 경우)** - 규칙으로 설명되지 않는 데이터와 가설을 기술.\n\n# 작성 규칙\n- 해설 외의 불필요한 문장은 쓰지 마십시오. 오직 명확한 '패러다임 표'와 '미해결 항목(있을 경우)'만 작성하십시오\n- 원문 철자/로마자는 그대로 유지하십시오.  \n- IPA 기호·전문 용어는 필요한 만큼만 사용하십시오.  \n- 모든 출력은 위 **결과물 형식** 순서를 준수하십시오.\n",
  "response": "# 규칙 목록\nR1. Singular possessive pronouns are formed by adding a suffix \"-maan\" to the possessed noun.  \nR2. Plural possessive pronouns are formed by adding a suffix \"-niin\" to the possessed noun.  \nR3. Possessive pronouns agree in number with the possessed noun.  \n\n# 패러다임 표\n| Person/Number | Possessive |\n|---------------|------------|\n| 1SG           | -maan      |\n| 2SG           | -niin      |\n| 3SG           | -maan      |\n| 1PL           | -niin      |\n| 2PL           | -niin      |\n| 3PL           | -niin      |\n\n# 예문 검증 표\n| #  | 원문                            | 형태소·gloss                        | 규칙 적용 요약          | 번역                                    |\n|----|---------------------------------|-------------------------------------|------------------------|-----------------------------------------|\n| 1  | Om benu aneen                   | om bene-u aneen                     | Poss. 3SG + take 3SG   | He takes the bread and eats it.         |\n| 2  | Munuuna wunuub.                 | munuun-a wunuub                     | Poss. 2SG + sing       | You.SG sing and go away.                |\n| 3  | Wingkiiwa wengamburuun.         | wingkiiw-a wengambaruun             | Poss. 2SG + hear       | You.SG hear and sing.                   |\n| 4  | Anon ye weng wengamberenib yeedaraniib. | anon ye weng wengambar-eni-b yeedarani-b | 1PL + hear 3SG + hear 3PL + get up 3PL | We will hear the dog and they will get up. |\n| 5  | Oon wedmaniina karub wedmaneeb. | oon wedman-iina karub wedman-eeb    | drink 3SG + water + see 3SG + fish 3SG | He drank the water and saw the fish.   |\n| 6  | Ok wedmeena aniin.              | ok wedme-en-a aniin                  | eat 3PL + bread + drink 3PL | They eat the bread and drink.          |\n| 7  | We will go away and they will come. | —                                  | —                      | Wenenub wingkanuub.                     |\n| 8  | I take the pig and he takes the fish. | —                               | —                      | Ambib wedmoona awon baan.               |\n| 9  | He saw the water and the house and heard the dog. | —                    | —                      | Ok anaana oon wedmeen.                  |\n| 10 | You.SG eat the bread and sing.   | —                                   | —                      | Wingkeewa yeediriin.                    |"
}